【裁判字號】    97,易,740
【裁判日期】    970430
【裁判案由】    竊盜
【裁判全文】
臺灣士林地方法院刑事判決               97年度易字第740號
公  訴  人  臺灣士林地方法院檢察署檢察官
被      告  乙○○
上列被告因竊盜案件，經檢察官提起公訴（97年度偵字第5052號）
，因所犯為刑法第320 條之罪，本院判決如下：
    主  文
乙○○竊盜，處有期徒刑陸月；又竊盜未遂，處有期徒刑月；
應執行有期徒刑捌月。
    事  實
一、乙○○曾於民國96年間因竊盜案件，經臺灣彰化地方法院檢
    察署檢察官以96年度偵字第11428 號聲請簡易判決處刑，而
    由臺灣彰化地方法院以97年度易字第613 號案件審理中，猶
    不知悔改，竟為籌和解金而分別基於意圖為自己不法所有之
    犯意，先於97年3 月28日凌晨4 時許，在桃園縣龜山鄉○○
    村○○街5 號長庚紀念醫院2 樓加護病房之家屬休息室內，
    利用病患家屬甲○○上廁所不注意之際，竊取甲○○放置於
    床位上內有黑色皮夾、身分證、健保卡、汽車駕駛執照、臺
    北國際商業銀行信用卡、中國信託商業銀行好市多聯名卡、
    蘇健銓（起訴書誤載為蘇健詮）之身分證各1 張【以上物品
    業經發還】、土黃色長方形皮夾新臺幣（下同）3 萬元、NO
    KIA 廠手機1 支、鑰匙1 串、私章5 顆、泰瑞砂石公司印章
    1 個、太陽眼鏡及老花眼鏡各1 副、計算機1 臺、彰化銀行
    存摺1 本、永豐銀行存摺2 本、蘇健銓之彰化銀行存摺1 本
    、泰瑞公司及永宸企業社存摺各1 本之大皮包1 個，得手後
    即離去；又於97年4 月9 日凌晨2 時20分許，在臺北縣淡水
    鎮○○路45號淡水馬偕紀念醫院前棟大樓3 樓家屬休息室內
    ，利用病患家屬丙○○睡覺之際，竊取丙○○放置於床邊之
    大型包包，適其下手取走該包包之際，為丙○○發覺而未得
    逞，經丙○○自後追趕並報警處理，而於97年4 月9 日凌晨
    3 時10分許，在臺北縣淡水鎮○○路124 巷4 弄10號前，為
    警當場逮捕，並自其身上扣得甲○○所有之黑色皮夾（內有
    身分證、健保卡、汽車駕駛執照、臺北國際商業銀行信用卡
    、中國信託商業銀行好市多聯名卡、蘇健銓之身分證各1 張
    等物品），始悉上情。
二、案經甲○○、丙○○訴由臺北縣政府警察局淡水分局報請臺
    灣士林地方法院檢察署檢察官偵查起訴。
    理  由
一、本件被告乙○○所犯均係刑法第320 條之罪，是依刑事訴訟
    法第284 條之1 規定，應毋庸行合議審判，而被告乙○○對
    於本判決所引用之下列各項證據方法之證據能力，於本院審
    理時均表示無意見，且於法院調查證據時，知有刑事訴訟法
    第159 條第1 項不得為證據之情形，亦未於言詞辯論終結前
    聲明異議，茲審酌該等言詞陳述及書面陳述作成時之情況，
    並無不宜作為證據之情事，依刑事訴訟法第159 條之5 之規
    定，自得作為證據，合先敘明。
二、前揭犯罪事實，業據被告乙○○於本院審理中坦承不諱，核
    與告訴人甲○○及丙○○於警詢中所指訴之情節相符，並有
    臺北縣政府警察局搜索扣押筆錄、扣押物品目錄表、查獲現
    場照片及告訴人甲○○所立具之贓物認領保管單在卷可稽，
    足徵被告甲○○之上開自白與事實相符。本件事證明確，被
    告甲○○之犯行洵堪認定，應予依法論科。
三、按刑法第321 條第1 項第1 款之夜間侵入住宅或有人居住之
    建築物竊盜罪，係以通常為人所居住之處所，始足以當之（
    最高法院47年度臺上字第859 號判例可資參照），查被告乙○○係於前揭時間分別在醫院家屬休息室內竊取財物，而該
    上開家屬休息室乃醫院提供病患家屬作為暫時休憩所用，尚
    難認為通常供人居住之處所，是被告乙○○上開所為，分別
    應係犯刑法第320 條第1 項之竊盜罪及同法第320 條第3 項
    、第1 項之竊盜未遂罪。公訴意旨認被告乙○○上開所為均
    係犯刑法第321 條第1 項第1 款之加重竊盜罪嫌，尚有未洽
    ，惟其基本事實同一，本院自得予以審究，並變更起訴法條
    。又被告乙○○所為竊取告訴人丙○○財物之犯行，雖已著
    手於竊盜行為之實施，然未至取得財物之結果，為未遂犯，
    應依刑法第25條第2 項之規定，減輕其刑。又其所犯上開二
    罪，犯意各別，應予分論併罰。爰審酌被告乙○○正值壯年
    ，於所涉竊盜案件審理中為籌和解金而再次行竊，且利用病
    患家屬未及注意而竊取財物，嚴重破壞社會秩序及他人財產
    安全，然於犯後尚能坦承犯行，及其品行、犯罪動機、目的
    、手段、行為次數、生活狀況、智識程度、犯罪所得之利益
    及所生之損害等一切情狀，分別量處如主文所示之刑，並定
    其應執行刑。又竊盜犯贓物犯保安處分條例第2 條第4 項規
    定，應執行之刑未達一年以上者，無該條例之適用，而本件
    被告乙○○所涉上開竊盜犯行既經諭知如主文所示之刑，自
    無竊盜犯贓物犯保安處分條例適用之餘地，附此敘明。
據上論斷，應依刑事訴訟法第284 條之1 、第299 條第1 項前段
、第300 條，刑法第320 條第1 項、第3 項、第25條第2 項、第
51條第5 款，刑法施行法第1 條之1 ，判決如主文。
本案經檢察官張紜瑋到庭執行職務
中    華    民    國    97    年    4     月    30    日
                  刑事第五庭法  官  黃雅君
以上正本證明與原本無異。
如不服本判決，應於收受送達後10日內向本院提出上訴書狀，其
未敘述上訴理由者，應於上訴期間屆滿後20日內向本院補提理由
書狀（均須按他造當事人之人數附繕本）。
                            書記官  簡湘雲
中    華    民    國    97    年    4     月    30    日
附錄本案論罪科刑法條：
刑法第320條第1項、第3項
中華民國刑法第320條
意圖為自己或第三人不法之所有，而竊取他人之動產者，為竊盜
罪，處 5 年以下有期徒刑、拘役或 5 百元以下罰金。
前二項之未遂犯罰之。


司法院資訊處製作；財團法人民間司法改革基金會備份。
